臺灣士林地方法院民事裁定
111年度重訴字第196號
原      告  陳義雄
訴訟代理人  林煜騰律師
            蔡晴羽律師
被      告  陳金隆
            陳宜昇
            陳宜勤
            陳火金
            陳秋貴
            陳錫祺
上列當事人間請求履行契約等事件，本院裁定如下：
    主  文
本件移送臺灣宜蘭地方法院。
    理  由
一、按當事人得以合意定第一審管轄法院。但以關於由一定法律
    關係而生之訴訟為限。前項合意，應以文書證之。民事訴訟
    法第24條定有明文。又繼承人自繼承開始時，除本法另有規
    定外，承受被繼承人財產上之一切權利、義務。但權利、義
    務專屬於被繼承人本身者，不在此限。民法第1148條第1項
    亦有明定。是因繼承而成為契約之當事人，即受契約所定合
    意管轄約定之拘束。
二、經查，原告主張其與被告之被繼承人陳鐘黨就宜蘭縣○○市○○
    ○段00○0000○00○00○000○000地號、宜蘭縣○○鄉○○段000地號
    土地（下逕以地號稱之，並合稱系爭土地）訂立契約書（下
    稱系爭契約），約定系爭土地之應有部分行使優先承買權之
    事宜，因臺灣高等法院107年度重上更一字第93號（下稱93
    號事件）判決主文第3項命兩造於給付判決附表丁所示金額
    ，及判決附表戊、己、庚「價金80％暨三位優先購買權人之
    比例與應付款」欄所示應付款面額本票之同時，93號事件之
    上訴人應分別將如判決附表甲、乙、丙所示土地所有權應有
    部分各移轉登記予兩造，因而：㈠依系爭契約第2、3條約定
    ，請求被告於原告依93號事件判決給付陳鐘黨部分之優先購
    買金額時，被告應將起訴狀附表5、6、7所示72、72-1、353
    、354地號土地所有權應有部分之移轉登記請求權轉讓原告
    ，並指示93號事件之上訴人將起訴狀附表5、6、7所示72、7
    2-1、353、354地號土地所有權應有部分移轉登記予原告；
    如被告因原告向93號事件之上訴人給付如起訴狀附表一所示
    陳鐘黨應給付金額，及起訴狀附表2、3、4「價金80％暨三位
    優先購買權人之比例與應付款」欄所示陳鐘黨應付款面額本
    票，取得72、72-1、353、354地號土地所有權應有部分，應
    將72、72-1、353、354地號土地所有權應有部分移轉登記予
    原告；㈡依系爭契約第4條約定，請求被告將72、72-1、353
    、354地號土地聲請撤銷查封，將應有部分各5/32移轉予原
    告等語。然查，原告與陳鐘黨訂立之系爭契約第8條約定：
    「如本契約發生爭議，雙方同意以臺灣宜蘭地方法院為第一
    審管轄法院。」（見本院卷第60頁），而被告為陳鐘黨之繼
    承人，有原告提出陳鐘黨、陳黃阿麵之繼承系統表為憑（見
    本院卷第55-57頁），自應繼受系爭契約，而為上開合意管
    轄條款所拘束，準此，原告既依系爭契約第2、3、4條為請
    求權基礎，請求被告履行系爭契約約定事項，依系爭契約第
    8條約定，本件應由臺灣宜蘭地方法院管轄。至原告主張其
    與被告陳金隆另行合意以本院為管轄法院云云，並提出協議
    書為憑（見本院卷第65頁），惟被告間就是否依系爭契約履
    行與原告約定事項，已有意見不一致之情，有原告提出陳義
    雄擬具之書函可憑（見本院卷第189頁），原告既非與全體
    繼承人即被告重新就履行系爭土地之優先承買權為協議，難
    認其片面與被告陳金隆以不具管轄因素之本院為管轄法院，
    得以替代系爭契約第8條之約定，是原告主張本院為有管轄
    權之法院，難認可採。綜上，原告向無管轄權之本院起訴，
    顯係違誤，爰依職權將本件移送於該管轄法院。
三、爰裁定如主文。
中　　華　　民　　國　　111 　年　　5 　　月　　24　　日
                  民事第二庭  法　官  蔡子琪
以上正本係照原本作成。
如對本裁定抗告，應於裁定送達後10日內向本院提出抗告狀，並
繳納抗告費新臺幣1,000 元。
中　　華　　民　　國　　111 　年　　5 　　月　　26　　日
                              書記官　周苡彤